臺灣臺北地方法院刑事判決
111年度審簡上字第108號
上  訴  人  
即  被  告  陳柏翰





上列上訴人因竊盜等案件，不服本院刑事庭於民國111年3月11日
所為之111年度審簡字第335號第一審刑事簡易判決（起訴案號：
110年度偵字第24094、27002、28389、29880號），提起上訴，
本院管轄之第二審合議庭判決如下：
    主      文
上訴駁回。
    事實及理由
一、本件經本院管轄第二審之合議庭審理結果，認原審以被告陳
    柏翰罪證明確，判決被告犯刑法第320條第1項之竊盜罪（共
    4罪）及同法第339條第3項、第2項之詐欺得利未遂罪，而依
    刑事訴訟法第449條第2項、第3項、第450條第1項、第454條
    第2項，刑法第320條第1項、第339條第2項、第3項、第55條
    、第47條第1項、第25條第2項、第51條第5款、第41條第1項
    前段、第8項、第38條之1第1項前段、第3項，刑法施行法第
    1條之1第1項，各判處有期徒刑3月、4月、3月、3月、3月，
    應執行有期徒刑10月，如易科罰金，均以新臺幣（下同）1,
    000元折算1日，並宣告未扣案之犯罪所得安全帽1頂、新臺
    幣2,500元、蘋果廠牌iPhone SE2智慧型手機1支、新臺幣1,
    600元均沒收，於全部或一部不能沒收或不宜執行沒收時，
    追徵其價額其認事用法均無不當，量刑亦認妥適，應予維持
    。而本判決之事實、證據及理由，均引用原審判決之記載（
    如附件，含起訴書）。
二、被告上訴意旨略以：原審判決量刑比較重，希望可以改判輕
    一點，並請法院依釋憲內容審酌累犯等語。
三、本院之判斷
(一)累犯加重部分
　1.按行為人之故意犯行，是否應依刑法第47條第1項前段之規
    定論以累犯，乃「法律要件判斷」之問題，至是否依同條項
    後段之規定加重其刑，依釋字第775號解釋意旨，於事實審
    而言，則係「法律效果裁量」之問題。個案犯行於具有相對
    加重其刑事由之前提下，關於是否加重其刑，係法律授權事
    實審法院得自由裁量之事項，於法律之外部性與內部性界限
    範圍內，賦予其相當之決定空間，苟符合刑罰規範體系及目
    的，於裁量權之行使無所逾越或濫用，而無違公平、比例及
    罪刑相當原則者，即不能任意指為違法而執為適法之第三審
    上訴理由（最高法院109年度台上字第2874號判決意旨參照
    ）。
　2.查本件被告前因施用毒品、竊盜案件，經臺灣桃園地方法院
    以107年度審易字第1150號、第1962號判決分別判處有期徒
    刑6月、6月，被告上訴後，經臺灣高等法院以108年度上易
    字第781號判決撤銷原判決改判處有期徒刑6月、7月確定；
    嗣經臺灣高等法院以108年度聲字第3793號裁定應執行有期
    徒刑10月確定，入監執行後，於民國109年7月4日縮短刑期
    執行完畢等情，有臺灣高等法院前案紀錄表附卷可參，被告
    係於受有期徒刑執行完畢後，5年內故意再犯有期徒刑以上
    之罪，自符合累犯之要件，則是否依累犯之規定予以加重其
    刑，即屬法律效果裁量之問題。原審認被告前案之竊盜案件
    與本案所犯竊盜各罪，其罪名、法益種類及罪質，均屬相同
    ，且被告已有多次竊盜前科，堪認其刑罰反應力確屬薄弱，
    是本案被告所犯竊盜各罪，均應依刑法第47條第1項規定，
    加重其刑；另被告前案之竊盜案件與本案被告所犯詐欺得利
    未遂罪，其犯罪類型及法益種類，均屬有別，罪質亦互異，
    尚難以被告於前案執畢後5年內再犯前揭犯行，即認其有特
    別惡性及對刑罰反應力薄弱之情，是此部分尚無依刑法第47
    條第1項規定加重其刑，可認原審已依個案犯罪情節予以裁
    量，且裁量權之行使並無逾越或濫用，而無違公平、比例及
    罪刑相當原則，本不得任意指摘違法或不當。是被告徒以前
    詞提起上訴，請求審酌累犯是否加重，並不足採。
(二)量刑部分　　
　1.按法官於有罪判決中，究應如何量處罪刑，為實體法賦予審
    理法官裁量之刑罰權事項，法官行使此項裁量權，自得依據
    個案情節，參諸刑法第57條所定各款犯罪情狀之規定，於該
    法定刑度範圍內，基於合義務性之裁量，量處被告罪刑。量
    刑之裁量權，乃憲法所保障法官獨立審判之核心，法院行使
    此項裁量權，亦非得以任意或自由為之，仍應受一般法律原
    理原則之拘束，即仍須符合法律授權之目的、法律秩序之理
    念、國民法律感情及一般合法有效之慣例等規範，尤其應遵
    守比例原則及平等原則之意旨，否則即可能構成裁量濫用之
    違法。次按量刑輕重，屬為裁判之法院得依職權自由裁量之
    事項，苟其量刑已以行為人之責任為基礎，並斟酌刑法第57
    條各款所列情狀，在法定刑度內，酌量科刑，無顯然失當或
    違反公平、比例及罪刑相當原則者，亦無偏執一端，致明顯
    失出失入情形，自不得指為違法。是以，如非有裁量逾越或
    裁量濫用之明顯違法情事，自不得擅加指摘其違法或不當，
    即使上級法院對下級法院裁量權之審查，亦應同此標準，此
    不僅在保障法官不受任何制度外之不當干涉，更保障法官不
    受制度內的異質干涉，此方符憲法第80條所宣示獨立審判之
    真義。
  2.查被告於本院原審準備程序中及第二審準備程序、審理時均
    已坦承犯行，並有原審判決所引用之證據在卷可資佐證，足
    認被告確係犯刑法第320條第1項之竊盜罪（共4罪）及同法
    第339條第3項、第2項之詐欺得利未遂罪。原審以被告罪證
    明確，並審酌被告有毒品、詐欺及多次竊盜前科，此有臺灣
    高等法院被告前案紀錄表在卷可稽，素行非佳；其不思以正
    途獲取所需，恣意竊取他人財物，甚而持竊得之信用卡盜刷
    購買遊戲點數，所為實不足取；兼衡其犯後坦承犯行之犯後
    態度；併考量其所竊被害人劉瑞珠所有之皮夾1個，已由被
    害人劉瑞珠領回，此有本院公務電話紀錄在卷可參；另已返
    還告訴人鍾國誌1,400元一節，業據被告於偵查中供承在卷
    ，核與告訴人鍾國誌於警詢中證述相符，至其餘所竊物品則
    均未返還予各該告訴人或被害人；兼衡被告自述國中畢業之
    智識程度、擔任汽車業務、月收入3至5萬元、需扶養1名未
    成年子女之家庭生活經濟狀況，暨其犯罪之動機、目的及手
    段，各次所竊財物之價值及返還情形等一切情狀，量處有期
    徒刑3月、4月、3月、3月、3月，應執行有期徒刑10月，如
    易科罰金，均以1,000元折算1日，並具體說明量刑之理由，
    故認原審判決核無逾越法定刑度，或有濫用自由裁量權限之
    違法或不當之情事，本院自應予以尊重並維持。
　3.又被告固於本院審理時與告訴人劉瑞珠以1萬5,000元達成和
    解，有本院111年7月12日調解筆錄1紙在卷可佐（見本院審
    簡上卷第181頁），然履行期限為111年9月30日尚未屆至，
    告訴人目前並未獲得賠償，尚難僅以上開調解之成立作為量
    處較原審更輕刑度之理由。至檢察官執行沒收時，倘告訴人
    劉瑞珠已有因被告履行而全部或一部實際受償之情形，自應
    於計算後扣除之，併此敘明。
(三)準此，被告以前開論述為由提起上訴，指摘原判決不當，為
    無理由，應予駁回。　　　
據上論斷，應依刑事訴訟法第455條之1第1項、第3項、第368條
、第373條，判決如主文。
本案經檢察官邱耀德提起公訴，檢察官楊舒雯到庭執行職務。
中　　華　　民　　國　　111 　年　　8 　　月　　 2　　日
　　　　　　刑事第二十一庭  審判長法　官　程克琳
　　　　　　                      法  官  歐陽儀
  　　　　　                      法  官  王筱寧
上正本證明與原本無異。
不得上訴。
                                  書記官  林思辰
中　　華　　民　　國　　111 　年　　8 　　月　　2 　　日
附件
臺灣臺北地方法院刑事簡易判決
111年度審簡字第335號
公　訴　人　臺灣臺北地方檢察署檢察官
被　　　告　陳柏翰　






上列被告因竊盜等案件，經檢察官提起公訴（110年度偵字第240
94號、第27002號、第28389號、第29880號），因被告於本院準
備程序中自白犯罪（111年度審易字第71號），本院認宜由受命
法官獨任逕以簡易判決處刑，爰不經通常審判程序，判決如下：
    主      文
陳柏翰犯如附表三編號1至4所示之罪，各處如附表三編號1至4「
宣告刑」欄所示之刑（含沒收）。應執行有期徒刑拾月，如易科
罰金，以新臺幣壹仟元折算壹日。
    事實及理由
一、本案犯罪事實及證據，除應予更正、補充如下外，其餘均引
    用檢察官起訴書之記載（如附件）：
  ㈠起訴書犯罪事實欄一、第8行所載「基於竊盜之犯意」，應予
    補充為「分別基於竊盜、詐欺得利之犯意」。
　㈡起訴書附表1更正為本判決末之附表一。
　㈢證據部分另應補充增列「被告陳柏翰於本院準備程序中之自
    白（見本院審易字卷第107頁）」。
二、論罪科刑之依據：
　㈠按刑法第339條第1項、第2項分別規定詐欺取財及詐欺得利罪
    ，前者之行為客體係指財物，後者則指取得債權、免除債務
    、延期履行債務或提供勞務等財物以外之財產上不法利益（
    最高法院86年度台上字第3534號判決意旨參照）。經查，被
    告陳柏翰持其所竊得、告訴人焦志維所有之台新銀行信用卡
    ，刷卡購買如附表二編號1至3所示之遊戲點數，茲因遊戲點
    數並非現實可見之有形財物，而係以電磁紀錄之方式儲存於
    伺服器，具有一定之財產價值，是被告此部分所為應認係以
    詐欺方式取得財產上不法之利益。
  ㈡核被告就附表一編號1至3所為，均係犯刑法第320條第1項之
    竊盜罪；就附表一編號4所為，係犯同法第320條第1項之竊
    盜罪及同法第339條第3項、第2項之詐欺得利未遂罪。就附
    表一編號4部分，起訴書雖漏列起訴法條為刑法第339條第1
    項、第3項，惟已於起訴書犯罪事實欄（即起訴書附表1編號
    4「竊盜方式及竊得物品」欄）載明被告竊得信用卡離去後
    將之盜刷惟均因失敗而未果之犯罪事實，本院自應予以審理
    。又經本院告知被告此部分更犯之罪名（見本院審易字卷第
    106頁），使當事人有辯論之機會，而無礙被告防禦權之行
    使，併此敘明。 
　㈢被告就附表二編號1至3所示先後3次詐欺得利未遂之行為，係
    基於同一詐欺得利之行為決意而為，被告以一行為觸犯數罪
    名，為想像競合犯，應從情節較重之詐欺得利未遂罪處斷。
　㈣被告所犯上開5罪（竊盜罪4罪、詐欺得利未遂罪1罪），犯意
    各別，行為互殊，應予分論併罰。
　㈤被告前因施用毒品、竊盜案件，經臺灣桃園地方法院以107年
    度審易字第1150號、第1962號判決分別判處有期徒刑6月、6
    月，被告上訴後，經臺灣高等法院以108年度上易字第781號
    判決撤銷原判決改判處有期徒刑6月、7月確定；嗣經臺灣高
    等法院以108年度聲字第3793號裁定應執行有期徒刑10月確
    定，入監執行後，於民國109年7月4日縮短刑期執行完畢等
    情，有臺灣高等法院被告前案紀錄表附卷可參。是其受上開
    徒刑之執行完畢後，於5年內故意再犯本案有期徒刑以上之
    各罪，均為累犯。惟依司法院釋字第775號解釋意旨，仍應
    於個案量刑裁量時具體審認被告有無特別惡性及對刑罰反應
    力薄弱之情，而斟酌是否應依刑法第47條第1項規定，加重
    其刑。本院審酌被告前案之竊盜案件與本案所犯竊盜各罪，
    其罪名、法益種類及罪質，均屬相同，且被告已有多次竊盜
    前科，堪認其刑罰反應力確屬薄弱。本院審酌上情，認本案
    被告所犯竊盜各罪，均應依刑法第47條第1項規定，加重其
    刑。至被告前案之竊盜案件與本案被告所犯如附表一編號4
    所示之詐欺得利未遂罪，其犯罪類型及法益種類，均屬有別
    ，罪質亦互異，尚難以被告於前案執畢後5年內再犯前揭犯
    行，即認其有特別惡性及對刑罰反應力薄弱之情。是認就附
    表一編號4所示詐欺得利未遂罪尚無依刑法第47條第1項規定
    加重其刑，方符罪刑相當，併此敘明。
　㈥被告就附表一編號4所示之犯行，已著手於犯罪行為之實施，
    惟因交易失敗而未得逞，為未遂犯，爰依刑法第25條第2項
    規定，減輕其刑。
　㈦爰以行為人之責任為基礎，審酌被告有毒品、詐欺及多次竊
    盜前科，此有臺灣高等法院被告前案紀錄表在卷可稽，素行
    非佳；其不思以正途獲取所需，恣意竊取他人財物，甚而持
    竊得之信用卡盜刷購買遊戲點數，所為實不足取；兼衡其犯
    後坦承犯行之犯後態度；併考量其所竊被害人劉瑞珠所有之
    皮夾1個，已由被害人劉瑞珠領回，此有本院公務電話紀錄
    在卷可參（見本院審易字卷第75頁）；另已返還告訴人鍾國
    誌新臺幣（下同）1,400元一節，業據被告於偵查中供承在
    卷（見偵字第24094號卷第101頁），核與告訴人鍾國誌於警
    詢中證述相符（見偵字第28389號卷第21頁、第25頁），至
    其餘所竊物品則均未返還予各該告訴人或被害人；兼衡被告
    自述國中畢業之智識程度、擔任汽車業務、月收入3至5萬元
    、需扶養1名未成年子女之家庭生活經濟狀況（見本院審易
    字卷第108頁），暨其犯罪之動機、目的及手段，各次所竊
    財物之價值及返還情形等一切情狀，爰分別量處如主文所示
    之刑（即附表三編號1至4「宣告刑」欄所示），暨定其應執
    行之刑，並均諭知易科罰金之折算標準，以示懲儆。
三、沒收部分：
　㈠附表一編號1：未扣案之安全帽1頂為被告之犯罪所得，未據
    扣案亦未實際合法發還予告訴人吳亭豫，復無過苛調節條款
    之適用餘地，爰依刑法第38條之1第1項前段、第3項規定沒
    收，並於全部或一部不能沒收或不宜執行沒收時，追徵其價
    額。
　㈡附表一編號2：
 　1、未扣案之蘋果廠牌iPhone SE2智慧型手機1支及現金2,500
      元，均為被告之犯罪所得，未據扣案亦未實際合法發還予
      被害人劉瑞珠，復無過苛調節條款之適用餘地，爰均依刑
      法第38條之1第1項前段、第3項規定沒收，並於全部或一
      部不能沒收或不宜執行沒收時，均追徵其價額。又被告竊
      得被害人劉瑞珠所有之現金約2,500元，因無法確認被告
      實際竊得金額，爰依刑法第38條之2第1項前段規定，估算
      此部分犯罪所得為2,500元，併此敘明。
 　2、被告竊得被害人劉瑞珠皮夾內之證件，乃屬被害人個人專
      屬物品或價值非高，倘被害人申請註銷並補發新證件，原
      證件已失去功用，是如對上開物品宣告沒收或追徵，實欠
      缺刑法上之重要性，爰不予宣告沒收。　
 　3、至被告所竊皮夾1個已返還被害人劉瑞珠一節，業經認定
      如前，爰依刑法第38條之1第5項規定，不予宣告沒收或追
      徵，附此敘明。
　㈢附表一編號3：被告竊得之3,000元，屬被告之犯罪所得，惟
    被告已返還其中1,400元予告訴人鍾國誌，業經認定如前，
    是就此部分犯罪所得依刑法第38條之1第5項規定，不予宣告
    沒收。至尚未返還之1,600元（計算式：3,000元－1,400元＝1
    ,600元），仍屬被告之犯罪所得，爰依刑法第38條之1 第1
    項前段、第3項規定沒收，並於全部或一部不能沒收或不宜
    執行沒收時，追徵其價額。
　㈣附表一編號4：被告竊得告訴人焦志維之台新銀行信用卡（卡
    號0000-0000-0000-0000）1張，考量上開物品屬個人專屬物
    品或價值非高，倘告訴人申請註銷並補發新卡片，原卡片已
    失去功用，是如對上開物品宣告沒收或追徵，實欠缺刑法上
    之重要性，爰不予宣告沒收，併此敘明。
四、依刑事訴訟法第449條第2項、第3項、第450條第1項、第454
    條第2項，刑法第320條第1項、第339條第2項、第3項、第55
    條、第47條第1項、第25條第2項、第51條第5款、第41條第1
    項前段、第8項、第38條之1第1項前段、第3項，刑法施行法
    第1條之1第1項，逕以簡易判決處刑如主文。
五、如不服本判決，得自收受送達之翌日起20日內向本院提出上
    訴狀，上訴於本院第二審合議庭。（須附繕本）
本案經檢察官邱耀德提起公訴，檢察官劉文婷到庭執行職務。
中　　華　　民　　國　　111 　年　　3 　　月　　11　　日
  　　　　　　　　刑事第二十二庭  法　官　葉詩佳
上正本證明與原本無異。 
如不服本判決應於收受送達後20日內向本院提出上訴書狀，並應
敘述具體理由；其未敘述上訴理由者，應於上訴期間屆滿後20日
內向本院補提理由書（均須按他造當事人之人數附繕本）「切勿
逕送上級法院」。告訴人或被害人如對於本判決不服者，應具備
理由請求檢察官上訴，其上訴期間之計算係以檢察官收受判決正
本之日期為準。 因疫情而遲誤不變期間，得向法院聲請回復原
狀。
                                  書記官  巫佳蒨 
中　　華　　民　　國　　111 　年　　3 　　月　　11　　日
附表一：
編 號 犯罪時間 犯罪地點 竊盜方式及竊得物品  涉犯法條及罪名 卷證一覽 備註 1 110年6月8日4時30分許 臺北市○○區○○街00○0號 將吳亭豫置於左列址店門口置物架上之安全帽徒手取走後離去。嗣經警調閱監視器錄影畫面後，始悉上情。 刑法第320條第1項之普通竊盜罪 被告於警詢及偵查中之供述（見右列偵字卷第17至20頁、第98頁）、告訴人吳亭豫於警詢中之指訴（見右列偵字卷第9至11頁）、監視器錄影畫面翻拍照片（見右列偵字卷第29至34頁）、車輛詳細資料報表（見右列偵字卷第27頁）。 110年度偵字第24094號 2 110年7月14日19時20分許 臺北市○○區○○街0號 將劉瑞珠置於左列址店內之蘋果廠牌iPhone SE2智慧型手機1支、皮夾1個（起訴書所載「皮夾2個」應予更正）、證件、現金約新臺幣（下同）2,500元取走後離去。嗣經警調閱監視器錄影畫面，始悉上情。 刑法第320條第1項之普通竊盜罪  被告於警詢及偵查中之供述（見右列偵字卷第27至30頁，偵字第24094號卷第99至100頁）、被害人劉瑞珠於警詢中之指訴（見右列偵字卷第15至20頁）、監視器錄影畫面翻拍照片（見右列偵字卷第53至55頁） 110年度偵字第27002號 3 110年7月2日11時41分許 臺北市○○區○○○路0段00○0號1樓 將鍾國誌置於左列址店內之收銀機現金約3,000元徒手取走後離去，嗣被告返還1,400元予鍾國誌。經警調閱監視器錄影畫面，始悉上情。 刑法第320條第1項之普通竊盜罪 被告於偵查中之供述（見偵字第24094號卷第101頁）、告訴人鍾國誌於警詢中之指訴（見右列偵字卷第19至29頁）、監視器錄影畫面翻拍照片（見右列偵字卷第45至51頁）。 110年度偵字第28389號 4 110年6月25日9時許 臺北市○○區○○路000巷000弄00號3樓 將焦志維置於左列址屋內之台新銀行信用卡（卡號0000-0000-0000-0000）1張取走後離去，並將之盜刷如附表二編號1至3之遊戲點數，惟均因失敗而未果。嗣經警調閱監視器錄影畫面，始悉上情。 刑法第320條第1項之普通竊盜罪、同法第339條第3項、第2項之詐欺得利未遂罪 被告於警詢及偵查中之供述（見右列偵字卷第7至11頁，偵字第24094號卷第100頁）、告訴人焦志維於警詢中之指訴（見右列偵字卷第17至23頁）、監視器錄影畫面翻拍照片（見右列偵字卷第33至37頁）。 110年度偵字第29880號 
附表二：
編 號 交易時間 交易地點 交易金額 （新臺幣） 交易內容 有無簽帳單 1 110年6月25日 9時08分許 網路交易 2萬元 遊戲點數 因交易失敗故無簽帳單 2 110年6月25日 9時17分許 臺北市○○區○○街000號之統一便利商店 1萬5,045元 遊戲點數 因交易失敗故無簽帳單 3 110年6月25日 9時19分許 臺北市○○區○○街0號之全家便利商店 6,000元 遊戲點數 因交易失敗故無簽帳單 
附表三：
編號 犯罪事實 宣告刑（含沒收） 1 附表一編號1 陳柏翰犯竊盜罪，累犯，處有期徒刑參月，如易科罰金，以新臺幣壹仟元折算壹日。未扣案之犯罪所得安全帽壹頂沒收，於全部或一部不能沒收或不宜執行沒收時，追徵其價額。    2 附表一編號2 陳柏翰犯竊盜罪，累犯，處有期徒刑肆月，如易科罰金，以新臺幣壹仟元折算壹日。未扣案之犯罪所得新臺幣貳仟伍佰元、蘋果廠牌iPhone SE2智慧型手機壹支均沒收，於全部或一部不能沒收或不宜執行沒收時，均追徵其價額。 3 附表一編號3 陳柏翰犯竊盜罪，累犯，處有期徒刑參月，如易科罰金，以新臺幣壹仟元折算壹日。未扣案之犯罪所得新臺幣壹仟陸佰元沒收，於全部或一部不能沒收或不宜執行沒收時，追徵其價額。 4 附表一編號4 陳柏翰犯竊盜罪，累犯，處有期徒刑參月，如易科罰金，以新臺幣壹仟元折算壹日；又犯詐欺得利未遂罪，處有期徒刑參月，如易科罰金，以新臺幣壹仟元折算壹日。 
附錄本案論罪科刑法條全文：
中華民國刑法第320條
意圖為自己或第三人不法之所有，而竊取他人之動產者，為竊盜
罪，處5年以下有期徒刑、拘役或50萬元以下罰金。
意圖為自己或第三人不法之利益，而竊佔他人之不動產者，依前
項之規定處斷。
前二項之未遂犯罰之。
中華民國刑法第339條
（普通詐欺罪）
意圖為自己或第三人不法之所有，以詐術使人將本人或第三人之
物交付者，處5年以下有期徒刑、拘役或科或併科50萬元以下罰
金。
以前項方法得財產上不法之利益或使第三人得之者，亦同。
前二項之未遂犯罰之。
附件：
臺灣臺北地方檢察署檢察官起訴書
                                    110年度偵字第24094號
第27002號
第28389號
第29880號
　　被　　　告　陳柏翰　






上列被告因竊盜案件，已經偵查終結，認應提起公訴，茲將犯罪
事實及證據並所犯法條分敘如下：
　　　　犯罪事實
一、陳柏翰前因竊盜、施用毒品案件，經臺灣桃園地方法院107
    年度審易字第1150號判決判處有期徒刑6月、6月，應執行有
    期徒刑10月，經上訴後，經臺灣高等法院以108年度上易字
    第781號判決撤銷原判決，就施用毒品部分改判有期徒刑6月
    ；竊盜部分改判有期徒刑7月，上開2罪再經同法院以108年
    度聲字第3793號裁定應執行有期徒刑10月確定，於民國109
    年7月4日縮短刑期執行完畢。詎猶不知悔改，竟意圖為自己
    不法之所有，基於竊盜之犯意，先後於附表1所示之時間、
    地點，以附表1所示之方式，竊取附表1所示之人之物品。
二、案經吳亭豫、劉瑞珠、鍾國誌、焦志維分別訴由臺北市政府
    警察局萬華分局、臺北市政府警察局中正第二分局、臺北市
    政府警察局中山分局報告偵辦。
　　　　證據並所犯法條
一、訊據被告陳柏翰對前揭犯行，均坦承不諱，復有附表所示之
    卷證一覽附卷可資佐證，被告犯嫌已堪認定。
二、核被告所為，係犯附表所示之罪嫌。被告所犯各罪，犯意各
    別，行為互殊，請分論併罰。被告前受如犯罪事實欄所載有
    期徒刑執行完畢，有刑案資料查註紀錄表在卷可佐，5年內
    故意再犯本案有期徒刑以上之罪，請審酌司法院釋字第775
    號解釋意旨，是否符合刑法第47條第1項累犯之要件加重其
    刑。被告竊取附表1所示之財物，核屬被告之犯罪所得，扣
    除已發還被害人之部分，請依刑法第38條之1第1項規定沒收
    之，如於全部或一部不能沒收或不宜執行沒收時，併請依同
    條第3項規定追徵其價額。
三、依刑事訴訟法第251條第1項提起公訴。
　　此　致
臺灣臺北地方法院
中　　華　　民　　國　 110　 年　　12　　月　　23　　日
       　　　　　　　　檢 察 官    邱  耀  德   
本件正本證明與原本無異
中　　華　　民　　國　 111 　年 　 1 　　月　   3　　日
                       書 記 官    林  念  穎
附錄本案所犯法條全文
中華民國刑法第320條
意圖為自己或第三人不法之所有，而竊取他人之動產者，為竊盜
罪，處 5 年以下有期徒刑、拘役或 50 萬元以下罰金。
意圖為自己或第三人不法之利益，而竊佔他人之不動產者，依前
項之規定處斷。
前二項之未遂犯罰之。
附表1
編號 犯罪時間 犯罪地點 竊盜方式及竊得物品 涉犯罪名 卷證一覽 備註 1 110年6月8日4時30分許 臺北市○○區○○街00○0號 將吳亭豫置於前址店門口置物架上之安全帽取走後離去。嗣經警調閱監視錄影畫面後，始悉上情。 刑法第320條第1項之普通竊盜罪嫌 被告陳柏翰警詢偵訊筆錄、告訴人吳亭豫警詢筆錄、監視錄影畫面翻拍相片、車輛詳細資料報表。 110年度偵字第24094號 2 110年7月14日19時20分許 臺北市○○區○○街0號 將劉瑞珠置於前址店內之蘋果廠牌智慧型手機1支、皮夾2個（內含證件、現金約新臺幣（下同）2,500元）取走後離去。嗣經警調閱監視錄影畫面後，始悉上情。 刑法第320條第1項之普通竊盜罪嫌  被告偵訊筆錄、被害人劉瑞珠之警詢筆錄、監視錄影畫面 110年度偵字第27002號 3 110年7月2日11時41分許 臺北市○○區○○○路0段00○0號1樓 將鍾國誌置於前址店內之收銀金內現金約3,000元取走後離去，嗣陳柏翰返還1,400元予鍾國誌。嗣經警調閱監視錄影畫面後，始悉上情。 刑法第320條第1項之普通竊盜罪嫌 被告偵訊筆錄、告訴人鍾國誌之警詢筆錄、監視錄影畫面翻拍相片。 110年度偵字第28389號 4 110年6月25日9時許 臺北市○○區○○路000巷000弄00號3樓 將焦志維置於前址屋內之台新銀行信用卡（卡號0000-0000-0000-0000）1張後離去並將之盜刷惟均因失敗而未果。嗣經警調閱監視錄影畫面後，始悉上情。 刑法第320條第1項之普通竊盜罪嫌 被告警詢偵訊筆錄、告訴人焦志維警詢筆錄、監視錄影畫面翻拍相片。 110年度偵字第29880號